【裁判字號】    97,訴,262
【裁判日期】    971107
【裁判案由】    偽造文書等
【裁判全文】
臺灣士林地方法院刑事判決               97年度訴字第262號
公  訴  人  臺灣士林地方法院檢察署檢察官
被      告  甲○○
            乙○○
共     同
選任辯護人  王東山律師
            林孝甄律師
            許富雄律師
上列被告等因偽造文書等案件，經檢察官提起公訴（96年度偵字
第1725號），本院判決如下：
    主  文
甲○○共同犯使公務員登載不實文書罪，處有期徒刑伍月，如易
科罰金，以銀元佰元即新臺幣玖佰元折算壹日，減為有期徒刑
貳月又拾伍日，如易科罰金，以銀元佰元即新臺幣玖佰元折算
壹日。
乙○○無罪。
    事  實
一、甲○○明知如附表各編號所示之土地及建物（下均稱系爭房
    地）原均為其祖母林陳端（已於民國94年2 月11日死亡）所
    有，且其與林陳端間並無買、賣該系爭房地之真意，詎甲○○與林陳端為期能將系爭房地移轉登記予甲○○，竟共同基
    於使公務員登載不實之犯意聯絡，於94年1 月3 日，由林陳
    端委託不知情之代書丁○○，向臺北市建成地政事務所（就
    附表編號1 至2 所示之房、地）、臺北縣三重地政事務所（
    就附表編號3 至9 所示之房、地）申請辦理以買賣為移轉原
    因之所有權移轉登記，將林陳端所有之系爭房地移轉登記予
    甲○○，接續使不知情之臺北市建成地政事務所及臺北縣建
    成地政事務所等承辦公務員，將上開不實事項登載於職務上
    所掌之土地登記簿上，足以生損害地政機關對地政管理之正
    確性。嗣因林陳端於94年2 月11日死亡，經其子丙○○清查
    林陳端遺產，始悉上情。
二、案經丙○○訴請臺灣士林地方法院檢察署檢察官偵查後起訴
    。
    理  由
壹、證據能力部分：
一、按被告以外之人於審判外之言詞或書面陳述，除法律有規定
    者外，不得作為證據；又被告以外之人於審判外之陳述，雖
    不符合同法第159 條之1 至第159 條之4 之規定，但經當事
    人於審判程序同意作為證據，法院審酌該言詞陳述或書面陳
    述作成時之情況，認為適當者，亦得為證據。當事人、代理
    人或辯護人於法院調查證據時，知有第159 條第1 項不得為
    證據之情形，而未於言詞辯論終結前聲明異議者，視為有前
    項之同意，刑事訴訟法第159 條第1 項及第159 條之5 分別
    定有明文。經查，本判決所引用之各該被告以外之人於審判
    外之陳述（包含書面陳述），雖屬傳聞證據，然除下述二之
    部分外，被告及其辯護人對證據能力均不爭執，本院審酌上
    開證據資料製作時之情況，尚無違法不當及證明力明顯過低
    之瑕疵，亦認為以之作為證據應屬適當，故揆諸前開規定，
    爰逕依刑事訴訟法第159 條之5 規定，認前揭證據資料均有
    證據能力，先予敘明。
二、復按證人、鑑定人依法應具結而未具結者，其證言或鑑定意
    見，不得作為證據，刑事訴訟法第158 條之3 定有明文。又
    被告以外之人於審判外所為供述，苟未依法具結，縱已符合
    傳聞法則之例外規定，然既因未具結而仍有誤導司法權行使
    之疑慮，自不得作為認定犯罪之證據；而被害人乃被告以外
    之第三人，本質上屬於證人，其陳述被害經過時，亦應依上
    揭人證之法定偵查、審判程序具結陳述，方得作為證據，故
    未依法具結者，依證據絕對排除法則，當然無證據能力，而
    不得作為證據。經查，本件告訴人丙○○於偵查中之陳述，
    其本質係屬立於證人地位所為之陳述，然均未經具結，被告
    及辯護人雖為以此為由，爭執其證據能力，然依前述說明，
    告訴人丙○○於偵查所為之陳述亦無證據能力，自不得作為
    本件犯罪之證據。
貳、實體部分：
甲、被告甲○○部分：
一、上揭事實，業據被告甲○○於本院審理時坦承不諱（見本院
    卷第26頁、第68頁），核與證人即承辦系爭房地過戶事宜之
    代書丁○○於偵查中所證述情節大致相符（見他卷第94至95
    頁），復有經臺灣臺北地方法院所屬民間公證人盧榮輝為認
    證之授權書及意願書、系爭房地之土地登記申請書、土地買
    賣所有權移轉契約書、建築改良物所有權移轉契約書、登記
    原因為「買賣」之土地及建物登記謄本等在卷可查（分見他
    卷第67至68、第70頁、第6 至28頁、第29至43頁及第44至51
    頁），足見被告甲○○之上開自白與事實相符，應屬可信。
    被告甲○○之犯行，洵堪認定，應依法論科。
二、按被告甲○○行為後，刑法已於94年2 月2 日修正公布，95
    年7 月1 日施行，而刑法施行法亦於95年6 月14日增訂第1
    條之1 。修正後刑法第2 條第1 項規定：「行為後法律有變
    更者，適用行為時之法律。但行為後之法律有利於行為人者
    ，適用最有利於行為人之法律」，係規範行為後法律變更所
    生新舊法律比較適用之準據法，於新法施行後，應適用修正
    後刑法第2 條第1 項之規定，為「從舊從輕」之比較（此條
    項規定，僅係新、舊法之比較適用之宣示性指導原則，並非
    實體刑罰法律，自不生行為後法律變更之比較適用問題）。
    且比較時應就罪刑有關之共犯、未遂犯、想像競合犯、牽連
    犯、連續犯、結合犯，以及累犯加重、自首減輕暨其他法定
    加減原因（如身分加減）與加減例等一切情形，綜其全部罪
    刑之結果而為比較（最高法院95年第8 次刑事庭會議決議參
    照）。經查：
  (一)被告甲○○所犯之刑法第214 條法定刑為「3 年以下有期徒
    刑、拘役或5 百元以下罰金」。查被告甲○○行為時，刑法
    分則編各罪所定罰金刑之貨幣單位原為銀元，修正前刑法第
    33條第5 款規定：「罰金：1 元（銀元）以上。」，而依罰
    金罰鍰提高標準條例規定，就72年6 月26日前修正之刑法部
    分條文罰金數額提高2 至10倍，其後修正者則不提高倍數，
    並依現行法規所定貨幣單位折算新臺幣條例規定，以銀元1
    元折算新臺幣3 元；修正後刑法第33條第5 款規定：「罰金
    ：新臺幣1,000 元以上，以百元計算之。」，刑法第33 條
    第5 款所定罰金貨幣單位經修正為新臺幣後，刑法分則各罪
    所定罰金刑之貨幣單位亦應配合修正為新臺幣，為使刑法分
    則編各罪所定罰金之最高數額與刑法修正前趨於一致，乃增
    訂刑法施行法第1 條之1 ：「中華民國94年1 月7 日刑法修
    正施行後，刑法分則編所定罰金之貨幣單位為新臺幣。94年
    1 月7 日刑法修正時，刑法分則編未修正之條文定有罰金者
    ，自94年1 月7 日刑法修正施行後，就其所定數額提高為30
    倍。但72年6 月26日至94年1 月7 日新增或修正之條文，就
    其所定數額提高為3 倍。」；從而，刑法分則編各罪所定罰
    金刑之最高數額，於上開規定修正後並無不同，惟修正後刑
    法第33條第5 款所定罰金刑最低數額，較之修正前提高，修
    正前刑法第33條第5 款規定為有利於被告甲○○。
  (二)另被告甲○○行為時刑法第28條原規定：「二人以上共同『
    實施』犯罪之行為者，皆為共同正犯」。被告甲○○行為後
    該條修正為：「二人以上共同『實行』犯罪之行為者，皆為
    共同正犯」。將舊法之「實施」修正為「實行」。原「實施
    」之概念，包含陰謀、預備、著手及實行等階段之行為，修
    正後僅共同實行犯罪行為始成立共同正犯。是新法共同正犯
    之範圍已有限縮，排除陰謀犯、預備犯之共同正犯。新舊法
    就共同正犯之範圍既因此而有變動，自屬犯罪後法律有變更
    ，而非僅屬純文字修正，應有新舊法比較適用之問題，且倘
    比較結果並無有利或不利之情形，即應依刑法第2 條第1 項
    前段之規定，適用行為時之法律，方為適法（最高法院96年
    度臺上字第93 4號、第1037、1323號、第2566號判決意旨參
    照）。本件被告甲○○與林陳端係基於共同犯罪之意思而參
    與犯罪構成要件行為之犯罪，不論新法、舊法，均構成共同
    正犯，上述刑法第28條之修正內容，對被告甲○○尚無有利
    或不利之情形，依刑法第2 條第1 項前段之規定，應適用修
    正前刑法第28條規定為論述。
  (三)經綜合比較被告甲○○行為後之前揭法律變更，以修正前之
    刑法規定對於被告甲○○較為有利，本件自應整體適用修正
    前刑法相關規定。
三、查被告甲○○明知其與林陳端並無買賣系爭房地之真意，竟
    以「買賣」為移轉原因而申請辦理所有權移轉登記，使地政
    機關之承辦公務員將此不實事項登記於其所職掌土地登記謄
    本上，足以生損害於地政機關對地政管理之正確性，是核其
    所為，係犯刑法第214 條之使公務員登載不實罪。被告甲○○與林陳端就上開犯行，有犯意聯絡及行為分擔，應論以共
    同正犯。又林陳端利用不知情之代書即證人丁○○向地政事
    務所申請辦理系爭房地之所有權移轉登記，係利用不知情之
    人犯罪，為間接正犯。被告甲○○與林陳端利用不知情之證
    人丁○○接續使臺北市建成地政事務所及臺北縣三重地政事
    務所之各該承辦公務員將上開不實事項登載在所掌之土地登
    記簿上，係於密切接近之時間實施，行為之獨立性極為薄弱
    ，依一般社會健全觀念，在時間差距上，難以強行分開，應
    視為數個舉動之接續施行，合為包括之一行為予以評價，應
    屬接續犯之一罪。爰審酌被告甲○○之犯罪動機、手段、所
    得之不法利益、犯後於本院審理時終能坦承犯行等一切情狀
    ，量處如主文第1 項所示之刑。又易科罰金之折算標準、易
    服勞役之折算標準及期限，新法施行後，亦應依新法第2 條
    第1 項之規定，適用最有利於行為人之法律，最高法院95年
    5 月23日第8 次刑事庭會議決議可資參照。本件被告甲○○
    於行為時之刑法第41條第1 項前段規定：「犯最重本刑為5
    年以下有期徒刑以下之刑之罪，而受6 個月以下有期徒刑或
    拘役之宣告，因身體、教育、職業、家庭之關係或其他正當
    事由，執行顯有困難者，得以1 元以上3 元以下折算1 日，
    易科罰金。」又被告行為時之易科罰金折算標準，修正前罰
    金罰鍰提高標準條例第2 條前段（現已刪除）規定，就其原
    定數額提高為100 倍折算1 日，則本件被告甲○○行為時之
    易科罰金折算標準，應以銀元300 元折算1 日，經折算為新
    臺幣後，應以新臺幣900 元折算為1 日。惟被告甲○○行為
    後，新修正之刑法第41條第1 項前段則規定：「犯最重本刑
    為5 年以下有期徒刑以下之刑之罪，而受6 個月以下有期徒
    刑或拘役之宣告者，得以新臺幣1,000 元、2,000 元或3,00
    0 元折算1 日，易科罰金。」，比較修正前後之易科罰金折
    算標準，以95年7 月1 日修正公布施行前之規定，較有利於
    被告甲○○，則應依刑法第2 條第1 項前段，適用上開修正
    前規定，併予諭知關於被告甲○○之易科罰金折算標準。又
    被告甲○○之犯罪時間係在96年4 月24日以前，爰依中華民
    國九十六年罪犯減刑條例規定，就前揭宣告刑減為如主文第
    1 項所示之刑，並依修正前刑法第41條第1 項前段之規定，
    諭知易科罰金之折算標準。
乙、被告乙○○部分：
一、公訴意旨略以：被告乙○○意圖為自己不法所有，基於偽造
    私文書並行使之概括犯意，於民國94年1 月14日、18日、19
    日、24日、26日及同年2 月1 日，趁其母林陳端罹患癌症住
    入臺北市立聯合醫院中興院區期間，連續持林陳端所有之第
    一商業銀行股份有限公司（下稱第一銀行）大同分行帳號00
    000000000 號帳戶之存摺及印鑑章，至第一銀行大同分行，
    盜用林陳端印鑑章，蓋在存款提款單，偽造私文書存款提款
    單後行使之，交付不知情之銀行職員，使銀行職員陷於錯誤
    ，分別於上揭日期，提領林陳端帳戶內之存款新臺幣（下同
    ）50萬元、50萬元、80萬元，40萬元、10萬元、20萬元，總
    計250 萬元，足生損害於林陳端、林陳端之子丙○○之遺產
    繼承權及第一銀行對於存款管理之正確性。而認被告乙○○
    涉有刑法第216 條、第210 條之行使偽造私文書罪嫌及同法
    第339 條第1 項之詐欺取財罪嫌云云。
二、按犯罪事實應依證據認定之，無證據不得認定犯罪事實；不
    能證明被告犯罪者，應諭知無罪之判決，刑事訴訟法第154
    條第2 項、第301 條第1 項分別定有明文。又所謂認定犯罪
    事實之證據，係指足以認定被告確有犯罪行為之積極證據而
    言，如未發現相當證據，或證據不足以證明，自不能以推測
    或擬制之方法，以為裁判基礎。又按認定不利於被告之事實
    ，需依積極證據，茍積極證據不足為不利於被告事實之認定
    時，即應為有利於被告之認定，更不必有何有利之證據。次
    按，刑事訴訟上證明之資料，無論其為直接證據或間接證據
    ，均須達於通常一般人均不致於有所懷疑，而得確信其為真
    實之程度，始得據為有罪之認定，若其關於被告是否犯罪之
    證明未能達此程度，而有合理性懷疑之存在，致使無從形成
    有罪之確信，即不得遽為不利被告之認定（最高法院76年臺
    上字第4986號判例參照）。再按刑法第210 條偽造私文書，
    以無制作權人冒用他人名義而制作該文書為要件之一，如果
    行為人基於他人之授權委託，即不能謂無制作權，自不成立
    該條之罪，最高法院亦著有47年臺上字第226 號判例足資參
    佐。
三、本件公訴人認被告乙○○涉犯刑法第216 條、第210 條行使
    偽造私文書及同法第339 條第1 項之詐欺取財罪嫌，無非係
    以被告乙○○之供述、告訴人丙○○指述、第一銀行大同分
    行存摺影本1 紙、第一銀行大同分行取款條影本、林陳端之
    診斷證明書、除戶戶籍謄本等為其主要論據。訊據被告乙○○固坦承於94年1 月14日、18日、19日、24日、26日及2 月
    1 日，填寫取款條並蓋林陳端之印鑑章，至第一銀行大同分
    行之林陳端帳戶內各領取50萬元、50萬元、80萬元、40萬元
    、10萬元及20萬元等事實，然堅決否認有何行使偽造私文書
    及詐欺取財之犯行，並辯稱：上開金額是被告甲○○叫伊去
    領，我媽媽林陳端均知道，但當時伊不知道甲○○與伊媽媽
    間有什麼樣的協議等語。經查：
  (一)被告乙○○曾於94年1 月14日、18日、19日、24日、26日及
    2 月1 日蓋用林陳端之印鑑章，並填寫取款條後，至第一銀
    行大同分行之林陳端帳戶內各領取50萬元、50萬元、80萬元
    、40萬元、10萬元、20萬元（共250 萬元）之事實，業據被
    告乙○○供承無誤，並有卷附上開林陳端第一銀行大同分行
    帳戶之交易明細表及第一銀行存摺類存款取款憑條共6 紙在
    卷可查（見他卷第52至58頁）。然此僅能證明被告乙○○於
    上開時間，確有蓋用林陳端之印鑑章於取款憑條內，並自林
    陳端之帳戶內領取款項之事實，尚無從藉此即可認定被告乙○○此舉是否曾經林陳端之授權或同意。
  (二)又被告乙○○之子即同案被告甲○○曾於94年1 月12日、94
    年1 月17日分別開立金額各為100 萬元、188 萬元，受款人
    均為林陳端之支票各1 張，並存入林陳端上開第一銀行大同
    分行帳戶內，以供被告甲○○與林陳端就系爭房地以買賣登
    記原因之資金流向等情，業據證人丁○○於偵查中證述明確
    （見他卷第94頁下方），復有林陳端上開第一銀行大同分行
    帳戶之存摺影本、被告甲○○之大眾商業銀行存摺影本各1
    紙及支票影本2 紙附卷可參（分見他卷第80至81頁及臺北市
    國稅局贈與稅課稅資料暨調查報告卷第59至60頁），可徵被
    告甲○○確有以將面額共288 萬元之支票存入林陳端上開第
    一銀行大同分行帳戶內，供其與林陳端就系爭房地以買賣登
    記原因時之資金流向證明等情，應可認定。另被告甲○○與
    林陳端間就系爭房地並無買賣之真意，業已認定如前，而證
    人丁○○於偵查中及本院審理時均證稱：林陳端因不想再付
    200 多萬元之贈與稅，所以後來改為買賣等語（見偵卷第94
    頁下方及本院卷第153 頁中段），顯見被告甲○○將前開共
    計288 萬元之支票存入林陳端之帳戶內，應僅係為證明系爭
    房地以買賣為登記原因而為之價款轉入，應非將該288 萬元
    贈與或交付予林陳端使用。
  (三)另被告甲○○將上開共計288 萬元之支票存入林陳端之第一
    銀行大同分行帳戶前，林陳端之帳戶內僅餘12,565元等情，
    此觀林陳端上開帳戶之交易明細表即明（見他卷第52頁），
    又上開共計288 萬元之支票存入後，被告乙○○隨即自林陳
    端之帳戶內分6 次共領取250 萬元之事實，已論述如前。是
    林陳端於當時既知其與被告甲○○為證明系爭房地以買賣為
    移轉登記，始存入上開共計288 萬元支票，復於存入後未久
    ，再由被告乙○○以「現金提領」之方式，分6 次領取250
    萬元，是被告乙○○於本院審理時所辯稱：是林陳端將存摺
    與印章交給伊，叫伊去領錢的，說是被告甲○○的錢，領完
    之後我將錢與存摺交給林陳端，之後再叫伊將錢交給被告甲○○等語，尚非全然無據。
  (四)又經本院比對本件檢察官起訴被告乙○○所虛偽填載之取款
    憑條6 張（即他卷第53至58頁）及本院調閱林陳端上開帳戶
    自93年1 月1 日至94年1 月13日之提款憑條、匯款申請書等
    資料（見本院卷第105 頁至147 頁，除第109 頁之93年7 月
    22日取款憑條外），兩者間關於日期、金額及數字之字跡，
    無論在筆畫特徵、結構佈局、態勢神韻各方面，均確有相同
    之情，是被告乙○○所辯之林陳端帳戶平時均由其負責提領
    款項之事實，應非子虛。
  (五)再林陳端自94年1 月6 日起，至同年月21日止，曾因病進入
    臺北市立聯合醫院中興院區住院等情，有診斷證明書1 份附
    卷可查（見他卷第5 頁），而證人丁○○於本院審理時曾證
    稱：「... ，但是甲○○認為老人家身邊要有錢，所以甲○○表示說要辦買賣，才會有匯款的動作，我過去主要是要跟
    林陳端確認有無匯款的事情，林陳端有拿存摺給我看，表示
    有匯款（按應指支票存入）的事情，... 」等語明確（見本
    院卷第152 頁下方）。另參被告甲○○所開具之上開2 張支
    票，係於94年1 月13日、1 月18日分別存入林陳端之上開帳
    戶內，顯見林陳端係於被告甲○○將上開2 張支票存入其帳
    戶內並兌現無誤後之某日（即94年1 月18日之後某日），於
    證人丁○○來訪時，始將其帳戶之存摺示予證人丁○○知悉
    ，然被告甲○○於94年1 月18日存入該188 萬元之支票前，
    被告乙○○即已於94年1 月14日自林陳端之上開帳戶內提領
    50萬元之現金，此觀林陳端上開帳戶之交易明細表即明，是
    若林陳端未授權或同意被告乙○○自其帳戶內提領款項，則
    當證人丁○○於94年1 月18日後某日確認被告甲○○有無匯
    入款項時，林陳端當可自其存簿明細中知悉其帳戶在94年1
    月14日曾被領取50萬元之事實，當可質問被告乙○○何以如
    此，若認有疑義當可自行保管存摺、印鑑，以避免其帳戶再
    發生被領取款項之事實，然林陳端均未如此，且於同年月18
    日、19日、24日及26日、2 月1 日，再由乙○○為多次領款
    ，顯見林陳端應有授權或同意被告乙○○領款之事實，亦即
    被告乙○○應係經名義人即林陳端授權、同意始填寫提款單
    ，並無虛偽製作之情事。
  (六)雖證人丁○○於偵查中曾證稱：林陳端之意思最後為買賣等
    語（見他卷第110 頁下方），復於本院審理時證稱：「甲○○認為老人家身邊要有錢，所以甲○○表示說要辦買賣，才
    會有匯款的動作，我過去主要是要跟林陳端確認有無匯款的
    事情，林陳端有拿存摺給我看，表示有匯款的事情」、「（
    就你所瞭解，甲○○匯到林陳端戶頭的288 萬元，是作為買
    賣的資金嗎？是的」等語（見本院卷第152 頁下方、第153
    頁中段）。然系爭房地是林陳端主動找證人丁○○辦理過戶
    事宜、且辦過戶之初林陳端即表示要將系爭房地贈與被甲○○，但聽聞要多付200 萬元之贈與稅始改以買賣方式過戶等
    情，業經證人丁○○於本院審理時證述明確（見本院卷第15
    4 頁下方至155 頁上方）。當可知林陳端於過戶之初即無意
    自被告甲○○處取得過戶系爭房地之對價款，況證人丁○○
    僅為辦理過戶事宜之代書，其是否能知悉被告甲○○與林陳
    端間就被告甲○○存入288 萬元支票至林陳端之上開帳戶內
    之真正原因、動機為何，均有可疑。況系爭房地僅有公契，
    並無私契，而公契之買賣價金共988 萬元亦係由證人丁○○
    計算予林陳端知悉等情，業經證人丁○○於審理時證述明確
    （分見本院卷第155 頁下方至156 頁上方、第155 頁中段）
    ，此情與一般不動產買賣關係中另有私契約定買賣雙方之價
    金多寡、付款方式等節均明顯不同，是證人丁○○之上開證
    述，尚無從率而認定系爭房地移轉登記之法律關係為買賣，
    被告甲○○將上開共計288 萬元之支票存入林陳端帳戶之舉
    ，亦無從認定因交付買賣價金而由林陳端使用之真意，亦即
    無從認定該288 萬元為林陳端所有，是證人丁○○之上開證
    述，即無從遽為對被告乙○○不利認定之依據。
  (七)至證人即告訴人丙○○於本院審理時證稱：林陳端於94年1
    月6 日起，至同年月21日之住院期間大部分均其照顧，林陳
    端當時已經昏迷、沒有意識，是後來調閱林陳端第一銀行之
    明細才知道其母親（即林陳端）的錢都被被告乙○○偷領走
    ，林陳端住院期間並沒有請看護等情（分見本院卷第70頁下
    方至71頁、第71頁下方及第74頁下方）。然查，證人丁○○
    曾證稱於被告甲○○匯款（按：應指支票存入）後曾至林陳
    端處確認等情，業已論述如前，而觀卷附之臺北市國稅局贈
    與稅課稅資料暨調查報告卷內之林陳端上開第一銀行大同分
    行存摺影本（見該卷第58頁），該存摺影本於被告甲○○將
    第2 張支票（即188 萬元之支票）存入林陳端帳戶後即列印
    並影印，顯見證人丁○○係於94年1 月18日即林陳端住院期
    間內與林陳端會晤，林陳端尚能出示存摺影本予證人丁○○
    知悉，其意識狀態應非不佳；另觀諸辯護人所提出之林陳端
    住院期間之護理紀錄單（見本院卷第186 至188 頁），林陳
    端於住院期間尚能下床活動或使用輪椅，亦可認其住院當時
    之意識狀態，應非不明。再林陳端於住院期間確有聘用看護
    人員照顧等情，此有有限責任臺北市立中興照顧服務勞動合
    作社工作聘僱證明書1 紙附卷可稽（見他卷第174 頁），且
    上開護理紀錄單內亦多有「僱工照顧」、「看護陪伴」、「
    僱工陪伴」等記載，可徵林陳端於住院期間，應有僱工看護
    之事實。是證人丙○○之上開證述即多有瑕疵，並有疑義。
    則其上開不利被告乙○○之證述，即無從採信。
四、綜上所述，本件檢察官所舉之各項證據資料尚無從證明被告
    乙○○係未經林陳端授權或同意，而蓋用林陳端之印鑑章於
    取款憑條內，亦即無從證明被告乙○○有何偽造私文書之犯
    行，而既無從證明被告乙○○有何偽造私文書之犯行，亦無
    從認定被告有何施以詐術使他人陷於錯誤之犯行，此外，復
    查無其他積極證據足資認定被告乙○○有偽造文書及詐欺取
    財之犯行，此部分既不能證明被告乙○○犯罪，依法應為無
    罪判決之諭知。
據上論斷，應依刑事訴訟法第299 條第1 項前段、第301 條第1
項前段，刑法第2 條第1 項前段、第214 條，修正前刑法第28條
、第41條第1 項前段，修正前罰金罰鍰提高標準條例第2 條前段
，現行法規所定貨幣單位折算新臺幣條例第2 條，刑法施行法第
1 條之1 ，中華民國九十六年罪犯減刑條例第2 條第1 項第3 款
、第7 條，判決如主文。
本案經檢察官徐名駒到庭執行職務。
中    華    民    國    97    年    11    月    7     日
                  刑事第六庭審判長法  官  汪梅芬
                                  法  官  楊皓清
                                  法  官  莊明達
以上正本證明與原本無異。
如不服本判決應於收受判決後10日內向本院提出上訴書狀，並應
敘述具體理由；其未敘述上訴之理由者，應於上訴期間屆滿後20
日內向本院補提理由書（均須按他造當事人之人數附繕本），切
勿逕送上級法院。
                                  書記官  陳慧中
中    華    民    國    97    年    11    月    7     日
附錄本案被告甲○○部分之論罪科刑依據法條全文
刑法第214條
明知為不實之事項，而使公務員登載於職務上所掌之公文書，足
以生損害於公眾或他人者，處3 年以下有期徒刑、拘役或5 百元
以下罰金。
附表：
  ┌──┬────────┬────┬───────┬──────┐
  │編號│房屋、土地      │持分    │建物門牌號碼  │移轉登記日期│
  ├──┼────────┼────┼───────┼──────┤
  │1   │臺北市大同區大同│36/8680 │              │94年3 月2日 │
  │    │段一小段447 地號│        │              │            │
  │    │土地            │        │              │            │
  ├──┼────────┼────┼───────┼──────┤
  │2   │臺北市大同區大同│全部    │臺北市大同區吉│同上        │
  │    │段一小段3020 建 │        │昌街41號      │            │
  │    │號建物          │        │              │            │
  ├──┼────────┼────┼───────┼──────┤
  │3   │臺北縣蘆洲市保和│1/4     │              │94年3 月1日 │
  │    │段618 地號土地  │        │              │            │
  ├──┼────────┼────┼───────┼──────┤
  │4   │臺北縣蘆洲市保和│1/4     │              │同上        │
  │    │段622 地號土地  │        │              │            │
  ├──┼────────┼────┼───────┼──────┤
  │5   │臺北縣蘆洲市保和│全部    │臺北縣蘆洲市保│同上        │
  │    │段937 建號建物  │        │和街47巷8號1樓│            │
  ├──┼────────┼────┼───────┼──────┤
  │6   │臺北縣蘆洲市保和│全部    │臺北縣蘆洲市保│同上        │
  │    │段938 建號建物  │        │和街47巷8號2樓│            │
  ├──┼────────┼────┼───────┼──────┤
  │7   │臺北縣蘆洲市保和│全部    │臺北縣蘆洲市保│同上        │
  │    │段939 建號建物  │        │和街47巷8號3樓│            │
  ├──┼────────┼────┼───────┼──────┤
  │8   │臺北縣蘆洲市保和│全部    │臺北縣蘆洲市保│同上        │
  │    │段940 建號建物  │        │和街47巷8號4樓│            │
  ├──┼────────┼────┼───────┼──────┤
  │9   │臺北縣蘆洲市保和│全部    │臺北縣蘆洲市保│同上        │
  │    │段941 建號建物  │        │和街47巷8號5樓│            │
  └──┴────────┴────┴───────┴──────┘


司法院資訊處製作；財團法人民間司法改革基金會備份。
